【裁判字號】    95,交聲,88
【裁判日期】    950127
【裁判案由】    違反道路交通管理處罰條例聲明異議
【裁判全文】
臺灣臺北地方法院交通事件裁定          95年度交聲字第88號
原處分機關  臺北市交通事件裁決所
異  議  人
即受處分人  甲○○
上列受處分人因違反道路交通管理處罰條例案件，對於臺北市臺
北市交通事件裁決所中華民國95年1月13日所為之處分（北市裁
二字第裁22-AZ0000000號），聲明異議，本院裁定如下：
    主  文
異議駁回。
    理  由
一、按禁止臨時停車線為紅色實線，用以指示禁止臨時停車路段
    ，道路交通標誌標線號誌設置規則第169條第1項、第2項定
    有明文，又禁止臨時停車處所不得停車，道路交通安全規則
    第112條第1項第1款亦定有明文。次按汽車駕駛人在禁止臨
    時停車處所停車者，處新臺幣（下同）600元以上1200元以
    下罰鍰，道路交通管理處罰條例第56條第1項第1款亦有明文
    。
二、本件受處分人即異議人甲○○所有之車號0221-DL號自用小
    客車，於民國（下同）94年5月23日晚間22時35分許，停放
    在臺北市○○街432巷，劃設有禁止臨時停車紅色實線之路
    段上，為臺北市政府警察局信義分局員警拍照取證，並以受
    處分人所有之車輛有違反道路交通管理處罰條例第56條第1
    項第1款「在禁止臨時停車處所停車者」之行為逕行掣單舉
    發，經將舉發單送達受處分人後，受處分人於舉發通知單上
    所載應到案日期（94年7月11日）前向原處分機關提出申訴
    ，經原處分機關請舉發單位調查結果，仍認受處分人有前開
    違規行為，原處分機關乃以前揭道路交通管理處罰條例第56
    條第1項第1款及違反道路交通管理事件統一裁罰基準表之規
    定，裁處受處分人罰鍰900元。
三、受處分人固不否認於上揭時地，將其所有之車號0221-DL自
    用小客車停放在劃設有禁止臨時停車紅色實線之路段上，惟
    辯稱：吳興街派出所曾宣導自94年6月5日起加強取締，竟於
    同年5月23日即開單告罰，有誘人違規之疑云云。
四、經查：
（一）受處分人所有之前述車號自用小客車於前揭時間，在上開
      地點停車之事實，已為受處分人所自承無訛，是受處分人
      確有於舉發時地違規停放車輛之事實，堪以認定。
（二）受處分人雖辯稱：其違規時間尚在信義分局吳興街派出所
      宣導加強取締該路段違規停放車輛之宣導期前，不應遭受
      處罰等語，惟該宣導行為，僅係加強提醒民眾於停放車輛
      時注意配合之行政措施，並不影響已明文規定之法律效果
      ，今受處分人之違規事證既已明確，自不因該行政措施而
      使違規之法律效果有所不同，是受處分人之理由顯不可採
      。
五、綜上所述，受處分人確有於上開時間在劃設有紅色實線之禁
    止臨時停車之路段停車之行為，原處分機關依道路交通管理
    處罰條例第56條第1項第1款之規定從輕裁處受處分人罰鍰
    900元，核無違誤，本件受處分人之異議為無理由，自應將
    其異議駁回。
據上論斷，應依道路交通案件處理辦法第19條，裁定如主文。
中    華    民    國    95    年    1     月    27    日
                        交通法庭法  官  沈君玲
以上正本證明與原本無異
如不服本裁定應於送達後5日內向本院提出抗告狀
                                書記官  袁以明
中    華    民    國    95    年    1     月    27    日


司法院資訊處製作；財團法人民間司法改革基金會備份。
